臺灣新竹地方法院交通事件裁定　　　95年度交聲字第224號
原處分機關　交通部公路總局新竹區監理所新竹市監理站
異　議　人
即受處分人　甲○○
上列受處分人因違反道路交通管理處罰條例案件，對於交通部公
路總局新竹區監理所新竹市監理站於民國95年7月26日所為之竹
監新三字第裁51-E00000000號違反交通事件裁決不服，聲明異議
，本院裁定如下：
    主    文
原處分撤銷，發回交通部公路總局新竹區監理所新竹市監理站。
    理    由
一、按汽車駕駛人，駕駛汽車有違反本條例之行為，經交通勤務
    警察或依法令執行交通稽查任務人員制止時，不聽制止或拒
    絕停車接受稽查而逃逸者，除按各該條規定處罰外，處新臺
    幣3,000元以上6,000元以下罰鍰。又汽車駕駛人，行經有燈
    光號誌管制之交岔路口闖紅燈者，處1,800元以上5,400元以
    下罰鍰；又汽車駕駛人違反第60條第1項、第53條之規定者
    ，分別計違規點數1點、3點，修正前道路交通管理處罰條例
    第60條第1項、第53條、第63條第1項第3款分別定有明文。
二、次按違反道路交通管理處罰條例之行為人，未依規定自動繳
    納罰鍰或未依規定到案聽候裁決，處罰機關固得依前揭處理
    細則第44條第1項之規定及基準表對行為人逕行裁決，惟按
    處理違反道路交通管理事件，有關文書送達之程序，應依行
    政程序法之規定，此據違反道路交通管理事件統一裁罰標準
    及處理細則第5條定有明文，依行政程序法第72條第1項前段
    之規定，送達應送至應受送達人之住居所、事務所或營業所
    ，而同法第73條第1項亦規定，於應送達處所不獲會晤應受
    送達人時，得將文書付與有辨別事理能力之同居人、受僱人
    或應送達處所之接收郵件人員，同法第74條第1項則規定，
    送達不能依前二條規定為之者，得將文書寄存送達地之地方
    自治或警察機關，並作送達通知書兩份，一份黏貼於應受送
    達人住居所、事務所、營業所或其就業處所門首，另一份交
    由鄰居轉交或置於該送達處所信箱或其他適當位置，以為送
    達。
三、原處分意旨略以：異議人於95年5月7日14時27分許，駕駛車
    牌號碼BXF-199號重型機車，在新竹縣竹北市○○路與中華
    路口處，行經有燈光號誌管制之交岔路口闖紅燈，經新竹縣
    警察局竹北分局竹北派出所乙○○○○發現異議人有違規之
    情形，遂舉手攔停，異議人拒絕停車接受稽查而加速逃逸，
    經原舉發機關新竹縣警察局竹北派出所乙○○○○以其有違
    反前揭修正前道路交通管理處罰條例第53條、第60條第1項
    第1款（贅載）規定之行為逕行掣單舉發，並將舉發通知單
    送達於異議人之地址「新竹市○區○○街193巷10號4樓」，
    因招領逾期，乃改採以寄存送達之方式，寄存新竹市○○路
    郵局，而異議人又未依限於應到案日期95年6月7日前到案，
    原處分機關乃依修正前道路交通管理處罰條例第53條第1項
    、第60條第1項之規定，於95年7月26日裁處異議人罰鍰
    6,700 元。
四、聲明異議意旨略以：事發當日並未在新竹縣竹北市，當日係
    騎車參加表哥婚禮，地點在新竹市青草湖天湖餐廳，喜宴結
    束時間為下午3時許，與違規時間不符，員警或許看錯車牌
    號碼，為此聲明異議，請求撤銷原處分云云。
五、經查：
(一)、本件異議人即受處分人所有之車牌號碼BXF-199號重型機車
    ，確有於上開時間，行經新竹縣竹北市○○路與中華路口有
    燈光號誌管制之交岔路口時，闖越紅燈右轉之事實，除據證
    人即乙○○○○到庭結證屬實外，並有竹縣警交字第E00000
    000號舉發違反道路交通管理事件通知書乙份附卷可稽，堪
    信為真實。
(二)、本件違規車號之車主登記為異議人，而舉發機關將本件舉發
    通知單郵寄予異議人之地址，即「新竹市○區○○街173巷
    10號4樓」，因招領逾期而寄存於新竹市○○路郵局，以為
    送達，且註明寄存送達應到案日為95年6月7日，此有本件相
    關送達資料等影本附卷可參，然異議人早在原舉發機關送達
    本件舉發違反道路交通管理事件通知單前，已於94年2月18
    日即已遷出上開送達地址，並遷入「新竹市東區○○○○街
    20巷13號」迄今，此亦有異議人之法務部戶役政連結作業系
    統之個人基本資料乙份在卷可參，本件舉發違反道路交通管
    理事件通知單自應向異議人該時之戶籍地址「新竹市東區○
    ○○○街20巷13號」而為送達，始為合法，原舉發機關未察
    ，逕向異議人上開舊址送達，即難謂為合法，原處分機關自
    不得逕予裁罰。
六、揆諸前揭規定與說明，原舉發機關之舉發違反道路交通管理
    事件通知單既未合法送達予異議人收受，原處分機關自無依
    上開道路交通管理處罰條例及違反道路交通管理事件統一裁
    罰基準及處理細則之規定予以裁罰之餘地，故原處分機關上
    開裁決程序，於法要有未合，自應由本院撤銷原處分，發回
    原處分機關另行合法送達舉發違反道路交通管理事件通知單
    後，再行循相關程序處理，以資適法。又違反道路交通管理
    處罰條例第60條第1項、第53條之規定，除依原條款處罰鍰
    外，尚須依同條例63條第1項第1款、第3款記違規點數1點、
    3點，惟原處分僅裁處罰鍰，漏未依該條例第63條第1項第1
    款、第3款之規定，記違規點數4點，原處分機關疏未注意；
    再異議人行為後，該條例第53條業已修正，增列第2項關於
    紅燈右轉之處罰行為，於95年7月1日施行，原處分機關未及
    比較新舊法之適用，原處分既經撤銷，自應併及注意之，附
    此敘明。
據上論斷，依道路交通案件處理辦法第20條前段，裁定如主文。
中　　華　　民　　國　　96　　年　　4 　　月　　 4　　日
　　　 　　　　 交通法庭  法　官　林惠君
以上正本證明與原本無異。
如不服本裁定應於送達後5日內向本院提出抗告狀。
中　　華　　民　　國　　96　　年　　4 　　月　　 4 　 日
    　　　　　 　　　　　 書記官　蔣淑君
